臺灣高等法院高雄分院刑事裁定
111年度聲再字第38號
再審聲請人  
即受判決人  陳人杰



上列聲請人因違反槍砲彈藥刀械管制條例等案件，對於本院109
年度上訴字第1447號，中華民國110年10月28日第二審確定判決
（臺灣高雄地方法院108年度訴字第791號，起訴案號：臺灣高雄
地方檢察署108年度毒偵字第1801號、偵字第11181號、第17666
號），聲請再審，本院裁定如下：
    主  文
再審之聲請駁回。
    理  由
一、聲請意旨略以：再審聲請人即受判決人陳人杰（下稱聲請人
    ）經本院以109年度上訴字第1447號刑事案件，就聲請人持
    有第二級毒品大麻罪部分，判處有期徒刑6月並得易科罰金
    確定。但聲請人於該案另有施用第一級海洛因、第二級毒品
    甲基安非他命犯行，因適用民國109年7月15日施行之毒品危
    害防制條例第20條第3項規定，經判決公訴不受理確定，該
    判處公訴不受理施用之第二級毒品甲基安非他命犯行前持有
    第二級毒品甲基安非他命之犯行，已為施用第二級毒品甲基
    安非他命罪所吸收，不另論罪。然而，聲請人持有第二級毒
    品大麻罪經判處有期徒刑確定部分，聲請人係於查獲當天即
    108年6月3日採尿檢驗，經正修科技大學超微量研究科技中
    心尿液檢驗，確呈大麻代謝物陽性反應，且檢驗數值為15ng
    /ml，且聲請人於審理中亦坦承扣案第二級毒品大麻（毛重0
    .28公克）為聲請人施用後所剩餘，聲請人就原確定判決判
    處持有第二級毒品大麻罪部分，亦應依吸收關係為施用第二
    級毒品大麻罪所吸收，不另論罪，而與前述施用第一級海洛
    因、第二級毒品甲基安非他命罪一併判決公訴不受理。原確
    定判決就上述尿液檢驗報告此項重要證據漏未審酌，顯未適
    法。綜上，本案此部分乃不得上訴於第三審法院之案件，第
    二審確定有罪判決已有上開足生影響於判決之重要證據漏未
    審酌，為此僅就持有第二級毒品大麻罪部分，依刑事訴訟法
    第421條規定聲請再審（見本院卷第5至6、169至173頁）。
二、按不得上訴於第三審法院之案件，除前條規定外，其經第二
    審確定之有罪判決，如就足生影響於判決之重要證據漏未審
    酌者，亦得為受判決人之利益，聲請再審，刑事訴訟法第42
    1條定有明文。所謂足生影響於判決之重要證據漏未審酌，
    參酌刑事訴訟法第420條第1項第6款、第3項之修法意旨，係
    指將該證據單獨或與先前之證據綜合判斷，亦即應將相關新
    舊證據相互印證、互為補強後，予以綜合評價是否足以動搖
    原確定判決。且所謂漏未審酌之證據存在時點，則不論是判
    決確定前已存在或成立而未及調查斟酌，或判決確定後始存
    在或成立之證據（此情形當然係原確定判決所未及調查斟酌
    ），均無不可，易言之，此之新證據存在時點不應再有限制
    ，俾能實質有效保障人民訴訟權。惟聲請人依憑其片面、主
    觀所主張之證據，倘無法產生合理懷疑，不足以動搖原確定
    判決所認定之事實者，自無准許再審之餘地。　　
三、經查：聲請人雖主張查獲當天有扣得第二級毒品大麻，且採
    尿檢驗送正修科技大學超微量研究科技中心尿液檢驗結果，
    第二級毒品大麻代謝物確呈陽性反應，且檢驗數值為15ng/m
    l云云。惟查：聲請人於108年6月3日經搜索扣押時，扣得大
    麻毛重0.28公克，並經鑑定確屬第二級毒品，有搜索扣押筆
    錄、毒品初步檢驗報告單、初步檢驗照片、高雄市立凱旋醫
    院濫用藥物成品檢驗鑑定書在卷可稽（見本院卷第121至131
    、137頁）。但聲請人於同日採尿送驗後，經初步檢驗及確
    認檢驗結果，並未驗出第二級毒品大麻陽性反應，有採尿檢
    驗同意書、尿液採證代碼對照表、正修科技大學超微量研究
    科技中心尿液檢驗報告附卷可憑（見本院卷第133至135、14
    1至143頁），依據上開既存於原確定判決卷證之證據方法，
    並無聲請人所指尿液有驗出第二級毒品大麻陽性反應之情形
    ；另聲請人所指經檢驗結果「確呈大麻代謝物陽性反應，且
    檢驗數值為15ng/ml」部分，此乃正修科技大學超微量研究
    科技中心尿液檢驗報告就「檢驗項目、判定依據、確認檢驗
    、大麻代謝物15ng/ml」所為之檢驗方式及標準之記載及說
    明（見本院卷第143頁），並非聲請人尿液檢驗確有驗出「
    大麻代謝物呈陽性反應，且檢驗數值為15ng/ml」之情形，
    是聲請人以上述尿液檢驗報告作為漏未審酌之重要證據聲請
    再審，容有誤會，而不符合第二審確定有罪判決有足生影響
    於判決之重要證據漏未審酌之情形。從而，本件再審之聲請
    無理由，應予駁回。
據上論結，依刑事訴訟法第434條第1項，裁定如主文。
中　　華　　民　　國　　111 　年　　4 　　月　　26　　日
                  刑事第七庭    審判長法  官  李璧君
                                      法  官  石家禎
                                      法  官  李東柏
以上正本證明與原本無異。
不得抗告。
中　　華　　民　　國　　111 　年　　4 　　月　　26　　日
　　　　　　　　　　　　　　　　　　　書記官  王紀芸